臺灣高等法院刑事裁定　　　　　　　　　　　　　　九十一年度交抗字第六四一號
　　抗　告　人
　　即受處分人　甲○○
右列抗告人因違反道路交通管理處罰條例案件，不服臺灣板橋地方法院中華民國九十
一年七月十七日裁定（九十一年度交聲字第九八九號），本院裁定如左：
    主  文
抗告駁回。
    理  由
一、按受處分人，不服第八條主管機關所為之處罰，得於接到裁決書之翌日起二十日
    內，向管轄地方法院聲明異議，道路交通管理處罰條例第八十七條第一項定有明
    文。
二、原處分機關係以：受處分人甲○○駕駛之車號ＬＦ－二００號營業小客車於民國
    八十七年十一月九日在八里鄉○○○路獅子頭因「速限四十公里，經雷達測明時
    速七十三公里，超過三十三公里」為由而逕行舉發，惟受處分人未依「違反道路
    交通管理事件統一裁罰標準及處理細則」第二十四條辦理轉歸責於駕駛人之程序
    ，故爰依道路交通管理處罰條例第四十條第一項裁罰（北監六字第裁00000
    0000號），因抗告人未依其繳納罰鍰或提出異議，故於九十年一月二十六日
    遭逕行註銷駕駛執照﹔又受處分人於九十年九月二十四日因未繫安全帶，遭警舉
    發移送至台北區監理所，另開立通知單加罰無照駕駛之行為。
三、原審裁定以：本件主管機關既尚未對異議人無照駕駛之行為作出何等裁罰，異議
    人對於交通部公路局台北區監理所八九北監字第４００７０７２號之舉發違反道
    路交通管理事件通知單聲明異議，於法即有未合，應予駁回。
四、抗告意旨略以：抗告人並未如裁決書所指之時、地違規，台北區監理所未經調查
    及同意保德交通企業公司所請移轉並裁決抗告人違規，並認定抗告人應於九十年
    一月二十五日前聲明異議，否則逕行註銷抗告人之駕駛執照。抗告人不察有過失
    於後，但北區監理所不察於前，應為疏失負責。
五、經查：
    (一)按抗告人所提之異議狀說明一載明：「依台北區監理所九十一年五月二十二日
      （營）0000000000八號函暨九十年十月十八日（八九）北監字第四
      ００００七０七二號加罰違規通知單辦理」，抗告人於原審亦陳明「異議理由
      詳如異議狀所載」（原審卷第三十三頁）。經查：該台北區監理所函文，無非
      關於抗告人申訴請求撤銷註銷駕駛執照之處分，而所指註銷駕駛執照一節係因
      台北區監理所於八十九年十二月十一日對抗告人所為裁決，抗告人因未依期繳
      納罰款或提出異議而逕行註銷駕照，有申訴書及交通部公路局台北區監理所歷
      次函文附卷可按（見原審卷第十三頁、第十五頁、第十八頁至第二十頁、第二
      六頁、第二七頁），足見抗告人之真意係對於上開台北區監理所北監六字第裁
      000000000號關於違規超速之裁決書，及八九北監字第四００七０七
      二號之舉發無照駕駛等情不服，核先敘明。
    (二)交通部公路局台北區監理所固以八九北監字第四００七０七二號逕行舉發抗告
      人於九十年九月二十四日無照駕駛，惟查該違規事實僅經舉發，尚未經主管機
      關作出裁罰，依首揭說明，既未經主觀機關裁罰，自不得對於舉發而提出異議
      。原審法院因認抗告人之異議違法而予以駁回，經核並無不合，抗告意旨為無
      理由，應予駁回。
    (三)至於抗告意旨所指關於前揭違規超速之裁決部分，並未經原審裁定，本院無從
      審究，抗告人此部分之抗告，於法不合，應予駁回。
六、據上論斷，應依道路交通案件處理辦法第二十六條，刑事訴訟法第四百十二條，
    裁定如主文。
中      華      民      國    九十一    年      九      月     三十     日
                              臺灣高等法院交通法庭
                                  審判長法  官  陳  貽  男
                                        法  官  王  炳  梁
                                        法  官  李  世  貴
右正本證明與原本無異。
不得再抗告。
                                        書記官  魏  汝  萍
中      華      民      國    九十一    年      九      月     三十     日
